# 陈版请进，谢谢

提问人：fangchaohaba 时间：2016-01-24 21:52:15
企业是个工程公司，企业人员为拉到一个工程单子需要支付很高的佣金，企业人员强掉这笔佣金是为了某个项目而发生，因而计入企业存货，待收入确认时结转成本，这样对吗？我认为这是销售费用。

回答人：chenyiwei
《企业会计准则解释第 1 号》第三条规定：“企业（建造承包商）为订立合同发生的差旅费、投标费等，能够单独区分和可靠计量且合同很可能订立的，应当予以归集，待取得合同时计入合同成本；未满足上述条件的，应当计入当期损益”，因此理论上这部分佣金采用如你所述的处理方式也是可以的。但是，如 2 楼所述，鉴于此类支出往往处于灰色地带，将其直接费用化处理相对更为稳妥。